Minutes et répertoires du notaire Simon BAUDEQUIN, 1er avril 1483 - 1528 (étude VIII)
Archives nationales
- Minutes de Simon BAUDEQUIN, 1er avril 1483 - 20 mai 1530; MC/ET/VIII/6 - MC/ET/VIII/128
  - Minutes. 1483, 1er avril - 1484, 17 avril, 1er avril 1483 - 17 avril 1484; MC/ET/VIII/17; Document détérioré.
    - Guillaume de Rueil, prêtre, maître és arts, curé de Flins, 60, au diocèse de Chartres. Vente de vigne., 10 juin 1483; MC/ET/VIII/17
      Collèges et université de Paris au XVIe siècle (env. 9000 actes), par Madeleine Jurgens, Pierre-Yves Louis, Agnès Masson et Xenia Pamfilova, v. 1950, 1985-1994. (fichier papier entièrement dématérialisé; voir contexte dans le Plan d’orientation général - Notaires de Paris, guides thématiques du Minutier).
      Date de création de la notice: 2007
      acte de vente; Rueil, Guillaume de; curé; prêtre
    - 1483, 11 juin. Partage entre Catherine, veuve d'Étienne Loiseau, laboureur à Clichy-la-Garenne, Bernard Loiseau, Jean Loiseau, Jean Moireau et Thibault Ficlicquot (ou Ficlicot) et leurs femmes, de plusieurs pièces de terres à Clichy, qu'ils ont héritées d'Étienne Loiseau leur époux, père et beau-père., 11 juin 1483; MC/ET/VIII/17
      partage; Ficlicquot, Thibault; Loiseau, Bernard; Loiseau, Catherine; Loiseau, Etienne; Loiseau, Jean; Moireau, Jean
    - 1483, 12 juin. Vente par Colin Touronde dit Leblanc, meunier à Genefville près Mondetour, à Philippe Foucquault, marchand-et-bourgeois-de-Paris, d'un moulin avec masure et jardin à Genefville, chargée de 12 d. p. de cens et d'un muid de blé moulu envers Tristan de Villers, seigneur de la Bretèche, de 48 s. p. de rente envers Martin Guillart, manouvrier, moyennant 60 l. t. .- (À la suite de l'acte 1483-04-30, Lalemant, Étienne)., 12 juin 1483; MC/ET/VIII/17
      Précisions sur les lieux: Saint-Nom-la-Bretèche (Yvelines)--La Bretèche
      acte de vente; Genainville (Val-d'Oise); Saint-Nom-la-Bretèche (Yvelines); Foucqu-: voir aussi Fouqu-; Foucquault, Philippe; Guillart, Martin; Touronde dit Leblanc, Colin; Villers, Tristan de; commerçant
    - 1483, 13 juin. Bail pour quatre ans par Jean de Brencourt, procureur au Châtelet, à Jean Henry, laboureur à Saint-Cloud, d'une maison avec étable et jardin en ce lieu, moyennant 14 l. t. de loyer annuel, à la réserve de l'une des chambres et d'une place à étable pour son chenil pendant les vendanges. (Au dos de l'acte 1483-06-07, Lacornne, Raouline)., 13 juin 1483; MC/ET/VIII/17
      bail; Brencourt, Jean de; Henry, Jean
    - 1483, 14 juin. Procuration donnée par Germain Mainguyer, tondeur de draps à Paris, natif de Nestré près de Châtellerault, à Jean Mainguier, laboureur à Poitiers, son frère, pour vendre les biens et les rentes qu'il a hérités de Martin Mainguier, laboureur à Nestré, son père, et révoquer la procuration qu'il a faite à Jacques Lecousturier, demeurant à Colombiers..- (À la suite de l'acte 1483-06-11, Loiseau, Étienne)., 14 juin 1483; MC/ET/VIII/17
      procuration; Colombiers (Vienne); Naintré (Vienne); Lecousturier, Jacques; Mainguier, Germain; Mainguier, Jean; Mainguier, Martin
    - 1483, 16 juin. Constitution par noble Guillaume de Bosredon, chevalier, baron d'Herment, à Étienne Lalemant, licencié ès lois, avocat au Parlement, de 20 écus d'or de rente assise sur sa baronnie et sur une maison à Paris, rue de la Mortellerie, ayant issue sur la Seine, moyennant 200 écus d'or., 16 juin 1483; MC/ET/VIII/17; (détérioré dans la partie gauche).
      constitution de rente; Bosredon, Guillaume de; Lalemant, Etienne
    - 1483, 17 juin. Contrat de mariage entre Étienne de Villiers, écuyer, seigneur de Marchais-Creux, et Marie de La Grange, fille de noble Michel de La Grange, écuyer, seigneur de Trianon et de Belloy en partie, et de Guillemette de Longueil. .-, 17 juin 1483 - 21 juin 1483; MC/ET/VIII/17
      À la suite: 1483, 21 juin. Quittance donnée par Étienne de Villiers à ses beaux-parents pour la somme de 15 l. t. promise au contrat.
      Précisions sur les lieux: Dampierre-en-Burly (Loiret)--Marchais Creux; Epinay-Champlâtreux (Val-d'Oise)--Trianon (ferme)
      contrat de mariage; quittance; Belloy-en-France (Val-d'Oise); Dampierre-en-Burly (Loiret); Epinay-Champlâtreux (Val-d'Oise); La Grange, Marie de; La Grange, Michel de; Longueil, Guillemette de (14..-15..); Villiers, Etienne de
    - 1483, 17 juin. Constitution par [...], marchand épicier à Paris, et Thomas Chrétien, laboureur, à Audry Langlois, chanoine du Sépulcre à Paris, de 4 l. p. de rente sise sur deux maisons rue Saint-Martin à Paris, dont l'une à l'Image Saint-Claude, moyennant 60 l. t., 17 juin 1483; MC/ET/VIII/17; (détérioré dans la partie gauche).
      constitution de rente; Chrétien, Thomas; Langlois, Audry
    - 1483, 19 juin. Échange entre Adine, veuve de Jean Bourcier, Pierre Eschablier, laboureur à Saint-Germain-des-Noyers et sa femme, et Richard de Saint-Mary, de terres à Rentilly contre une rente de 6 l. t., 19 juin 1483; MC/ET/VIII/17; (détérioré dans la partie supérieure). Annexé: S.d. État des biens appartenant aux époux Eschablier et aux époux Bourcier.
      Précisions sur les lieux: Bussy-Saint-Martin (Seine-et-Marne)--Rentilly; Saint-Thibault-des-Vignes (Seine-et-Marne)--Saint-Germain-des-Noyers
      échange; Bussy-Saint-Martin (Seine-et-Marne); Saint-Thibault-des-Vignes (Seine-et-Marne); Bourcier, Adine; Bourcier, Jean; Eschablier, Pierre; Saint-Mary, Richard de
    - 1483, 19 juin. Transport par noble Jacques Céname, bourgeois de Paris, à Nicolas Chassot, clerc à Paris, de 50 s. p. de rente moyennant 38 l. t., 19 juin 1483; MC/ET/VIII/17
      cession; Chassot, Nicolas; Céname, Jacques
    - 1483, 21 juin. Obligation par Michel Héritier, procureur en la Chambre des comptes, et Geneviève Jayer, sa femme, envers Jeanne Jayer, veuve de Simon Chartier et envers Philippote et Madeleine Jayer, ses soeurs pour la somme de 143 l. 18 s. 9 d. t. pour demeurer quittes du compte de la succession de leurs parents., 21 juin 1483; MC/ET/VIII/17
      obligation; Chartier, Simon; Héritier, Michel; Jayer, Geneviève; Jayer, Jeanne; Jayer, Madeleine; Jayer, Philippote
    - 1483; 22 juin. Bail par noble Jeanne Boursier, veuve de Guillaume Lomoy, huissier au Parlement, à Jean Gontier, laboureur à Bazemont, d'une pièce de terre près de Bellefontaine, moyennant 6 s. p. de cens., 22 juin 1483; MC/ET/VIII/17
      bail; Bazemont (Yvelines); Maurecourt (Yvelines); Boursier, Jeanne; Gontier, Jean; Lomoy, Guillaume
    - 1483, 23 juin. Transport par Martin Guillart, manouvrier à Paris, et par Colin Touronde dit Leblanc, meunier à Mondétour, à Hugues de Neufville de 48 s. p. de rente moyennant 30 l. t., 23 juin 1483; MC/ET/VIII/17
      cession; Guillart, Martin; Neufville, Hugues de; Touronde dit Leblanc, Colin
    - 1483, 28 juin. Accord entre [...] Escuier, demeurant à Baudement-sur-Aube, et Simon Sanguin et sa femme, Robert Lecuir et Jean Clermont, marchands et bourgeois de Paris, tuteurs des enfants de Pierre Taupin, pour mettre fin au procès qui les oppose au sujet de sept années d'arrérage d'un muid de grain de rente., 28 juin 1483; MC/ET/VIII/17; (détérioré dans la partie gauche)
      À la suite: Du même jour. Prolongation de trois ans donnée par les mêmes pour le rachat de cette rente.
      accord; Escuier (M.); Sanguin, Simon; Lecuir, Robert; Clermont, Jean; Taupin, Pierre
    - 1483, 28 juin. Bail par Georges Lefaulconnier, marchand hôtelier et laboureur à Saint-Denis, et sa femme à Jean Bertran, marchand boucher en ce lieu, d'une place à Saint-Denis, moyennant 4 s. p. de rente et le paiement du cens., 28 juin 1483; MC/ET/VIII/17
      bail; Bertran, Jean; Lefaulconnier, Georges
    - 1483, 2 juillet. Constitution par Georges Hellain, écuyer, seigneur de Villeras, à noble Mathieu de Nanterre, de 16 l. t. de rente assises sur ses seigneuries de Villeras et de Toussus moyennant 160 l. t., 2 juillet 1483; MC/ET/VIII/17; (détérioré dans la partie supérieure).
      Précisions sur les lieux: Saclay (Essonne)--Villeras
      constitution de rente; Saclay (Essonne); Toussus-le-Noble (Yvelines); Hellain, Georges; Nanterre, Mathieu de
    - 1483, 3 juillet. Partage entre Pierre Legros, marchand-et-bourgeois-de-Paris, Jeanne Davesnes, sa femme et Roger Davesnes, sergent à cheval au Châtelet, bourgeois de Paris, des biens hérités de Guillaume Davesnes, leur père et beau-père, à savoir une maison rue Montorgueil, anciennement à l'Image Sainte-Agnès, qui ira à Roger Davesnes, et une maison rue Tiquetonne, qui reviendra aux époux Legros., 3 juillet 1483; MC/ET/VIII/17
      partage; Davesnes, Guillaume; Davesnes, Jeanne; Davesnes, Roger; Legros, Pierre; commerçant
    - 1483, 7 juillet. Vente par Jean Poulette (ou Poulète ou Poullette), laboureur à Argenteuil, à Adam Régnard (ou Réniard, ou Régnart), marchand à Paris, de ses droits sur la succession de Perrette, femme de Girard Poulette, sa mère, moyennant bon paiement..-, 7 juillet 1483; MC/ET/VIII/17
      Du même jour. Vente par le même au même de deux arpents de vigne à Argenteuil moyennant 32 l. t..
      Du même jour. Quittance donnée par Adam Régnard à Jean Poulette pour la somme de 32 l. t. et déclaration par le même selon laquelle Jean Poulecte pourra s'acquitter progressivement des sommes qu'il lui doit encore.
      quittance; acte de vente; Poulette, Girard; Poulette, Jean; Poulette, Perrette; Régnard, Adam
    - 1483, 9 juillet. Déclaration par Jean Bauldry (ou Baudry), cordonnier à Paris, selon laquelle les trésoriers de France lui ont baillé deux estals à la halle aux cordonniers à Paris, à charge d'y faire des réparations et moyennant 20 s. p. de cens et de rente., 9 juillet 1483; MC/ET/VIII/17
      déclaration; Bauldry, Jean
    - 1483, 9 juillet. Procuration donnée par Germain Pense, sommelier du cardinal de Bourbon, à Gilbert Des Ouliers, clerc d'écurie du cardinal, Pierre Père, prêtre, Lorrain Des Barres, contrôleur des finances du cardinal, pour le représenter en justice au sujet de la succession de Jeanne, femme de Jacquemin Loridame, ministre de Monseigneur de Bourbon, demeurant à Moulins, sa soeur., 9 juillet 1483; MC/ET/VIII/17
      procuration; Des Barres, Lorrain; Des Ouliers, Gilbert; Loridame, Jacquemin; Pense, Germain; Pense, Jeanne; Père, Pierre
    - 1483, 11 juillet. Bail pour neuf ans par Jacques Lacache, marchand fripier, bourgeois de Paris, et par Jean Lambert, marchand cordonnier, bourgeois de Paris, tuteurs de Colette Leclerc, fille de Pierre Leclerc, courtepointier, bourgeois de Paris, à Jean Loufart, barbier et bourgeois de Paris, et Aguette, sa femme, veuve de Pierre Leclerc, des droits de la mineure sur cinq maisons à Paris, rue de la Barillerie, et sur diverses pièces de terre à Montmoyen, au Haut-Roule, à Bagneux et à Longchamp, à charge d'élever la mineure et de lui apprendre un métier, acquitter les dettes du défunt, entretenir les maisons et les terres, et moyennant 48 l. p. représentant la part de la mineure sur les biens meubles du défunt., 11 juillet 1483; MC/ET/VIII/17; Détérioré par l'humidité.
      bail; Bagneux (Hauts-de-Seine); Longchamp (abbaye de); Le-Roule (hameau); Montmoyen (hameau); Lacache, Jacques; Lambert, Jean; Leclerc, Colette; Leclerc, Pierre; Loufart, Jean; Loufart, Aguette (femme de Loufart, Jean, et veuve de Leclerc, Pierre); brocanteur; cordonnier; tapissier; coiffeur
    - 1483, 14 juillet. Accord passé entre Robinet Boutery, marchand voiturier par eau à Paris, d'une part, et Gilles Lepouletier (ou Lepoulletier), marchand tonnelier à Compiègne, Simon Boutery (ou Baudry), marchand boucher, sergent de la prévôté de Compiègne, Guillaume Charmolue, prêtre, vice-régent de l'église Saint-Antoine de Compiègne, Philippot Nocquel et sa femme, d'autre part, au sujet de la succession de Jeanne Boutery, veuve de Raoul Charmolue, marchand mercier à Compiègne, sergent à cheval au bailliage de Senlis, soeur de Robinet., 14 juillet 1483; MC/ET/VIII/17
      Acte rédigé en forme de grosse (notification par le prévôt de Paris).
      accord; Compiègne (Oise); Boutery, Robinet; Lepouletier, Gilles; Boutery, Simon; Charmolue, Guillaume; Nocquel, Philippot; Boutery, Jeanne; Charmolue, Raoul; transporteur de marchandises; tonnelier; boucher; prêtre; auxiliaire de justice; commerçant
    - 1483, 19 juillet. Renonciation par Jean Marie laboureur à Lisses, au bail d'une maison avec jardin et un arpent de terre à Nanterre, que lui a fait Antoine Grase, demeurant en ce lieu, car ce bail ne lui est d'aucun profit..-, 19 juillet 1483 - 15 novembre 1483; MC/ET/VIII/17
      À la suite: 1483, 15 novembre. Bail par Antoine Grase à Mathelin Mauvalet, laboureur à Nanterre, de ces biens moyennant 20 s. p. de rente à payer à Germain de Marle.
      renonciation; Lisses (Essonne); Nanterre (Hauts-de-Seine); Grase, Antoine; Marie, Jean; Marle, Germain de (14..-15..); Mauvalet, Mathelin
    - 1483, 20 juillet. Quittance donnée par Guillaume Érambourg, Henri Sanson, François Pilare, Antoine Sanson à Girard Sanson, marchand chandelier de suif à Paris, pour les réparations faites à quatre pignons de maison où il demeure, rue des Prêcheurs, ainsi que pour les loyers payés jusqu'à Noël dernier..- (Au dos de l'acte 1483-06-16, Bosredon, Guillaume de)., 20 juillet 1483; MC/ET/VIII/17
      Du même jour. Bail par les mêmes au même desdites maisons moyennant 8 l. t. de loyer annuel.
      bail; quittance; Pilare, François; Sanson, Antoine; Sanson, Girard; Sanson, Henri; Erambourg, Guillaume
    - 1483, 21 juillet. Transport par Michel Dupuis, tondeur de drap à Paris, à Jean Trousson marchand drapier à Paris, de 7 l. t. de rente moyennant 45 l. t., 21 juillet 1483; MC/ET/VIII/17
      transport de droits; Dupuis, Michel; Trousson, Jean
    - 1483, 21 juillet. Constitution par noble Gilles de Louvain, chevalier, vicomte d'Assy, capitaine de cinq cents archers du camp du Roi, à Denise Bonnet, veuve de Gervais Larcher, vendeur de poissons de mer ès halles de Paris, de 30 l. t. de rente pour demeurer quitte envers elle de 300 l. t. dues au défunt., 21 juillet 1483; MC/ET/VIII/17
      constitution de rente; Bonnet, Denise; Larcher, Gervais; Louvain, Gilles de
    - 1483, 22 juillet. Titre nouvel par Adam Coullart, charron à Saint-Denis-en-France, pour une maison en ce lieu, chargée de 4 l. p. de rente envers Martin Drujon, marchand fripier à Paris. (Sur parchemin)., 22 juillet 1483; MC/ET/VIII/17
      titre nouvel; Coullart, Adam; Drujon, Martin
    - 1483, 22 juillet. Quittance donnée par Raouline, veuve de Denis Lecornu, à Julien Delaligier, marchand et bourgeois de Caen, pour la somme de 110 s. t. que lui a remise Robin Yon, marchand-et-bourgeois-de-Paris., 22 juillet 1483; MC/ET/VIII/17; (détérioré dans la partie droite).
      quittance; Delaligier, Julien; Lecornu, Denis; Lecornu, Raouline; Yon, Robin; commerçant
    - 1483, 28 juillet. Vente par Pierre Sarrazin, laboureur à Taverny, à Adam Régnard, marchand-et-bourgeois-de-Paris, de plusieurs pièces de terre à Vauxcelles, pour demeurer quitte envers lui des arrérages de 8 l. p. de rente pesant sur ces biens et moyennant 18 l. t. .-, 28 juillet 1483; MC/ET/VIII/17
      À la suite:.
      Du même jour. Obligation par Adam Régnard envers Pierre Sarrazin pour la somme de 10 l. t..
      Du même jour. Bail par Adam Régnard à Pierre Sarrazin sa vie durant de trois arpents de vigne déclarés ci-dessus, moyennant le labour des vignes.
      Précisions sur les lieux: Taverny (Val-d'Oise)--Vaucelles
      bail; acte de vente; obligation; Taverny (Val-d'Oise); Régnard, Adam; Sarrazin, Pierre; commerçant
    - 1483, 28 juillet. Accord entre Denis Poulain, bourgeois de Paris, d'une part, Raoulin Martin, Jean Guion, prêtre, Philippe Guion, menuisier à Paris, d'autre part, pour mettre fin au procès qui les oppose au sujet du paiement du loyer d'une maison à Gonesse, baillée pour neuf ans à Raoulin moyennant six muids et demi de grain..-, 28 juillet 1483; MC/ET/VIII/17
      Du même jour. Quittance donnée par les époux Martin à Jean et Philippe Guion qui se sont portés caution pour le paiement de la ferme ci-dessus..
      Du même jour. Donation par Jean Guion à Philippe, son neveu, de tous les biens meubles qu'il aura à son décès.
      accord; donation; quittance; Guion, Jean; Guion, Philippe; Martin, Raoulin; Poulain, Denis
    - 1483, 29 juillet. Quittance donnée par Nicolas Féret, marchand drapier, bourgeois de Paris, à Jean Delolive, marchand-et-bourgeois-de-Paris, pour la somme de 280 l. t. provenant de la vente de blé à Paris..-, 29 juillet 1483 - 14 novembre 1483; MC/ET/VIII/17
      À la suite: 1483, 5 août. Quittance donnée par Nicolas Potier à Nicolas de Malleville pour la somme de 150 l. t. 1483, 8 août. Quittance donnée par Jacques Nicolas, Mathelin Lepelletier, et Denis Lebossu, aux mêmes pour la somme de 135 l. t..
      Du même jour. Quittance donnée par Gassot Leviel pour la somme de 300 l. t..
      Du même jour. Quittance donnée par Jean Lelièvre aux mêmes pour la somme de 75 l. t. 1483, 12 août. Même quittance donnée par Geoffroy Duval pour la somme de 80 l. t. 1483, 13 août. Même quittance donnée par Guillaume de Hacqueville pour la somme de 80 l. t. 1483, 16 août. Même quittance donnée par Henri Arnoul pour la somme de 136 l. t. 1483, 14 novembre. Même quittance donné par Jean Bouguier, épicier et apothicaire pour la somme de 55 l. t.
      quittance; Arnoul, Henri; Bouguier, Jean; Delolive, Jean; Duval, Geoffroy; Féret, Nicolas; Hacqueville, Guillaume de; Lebossu, Denis; Lelièvre, Jean; Lepelletier, Mathelin; Levieux, Gassot; Malleville, Nicolas de; Nicolas, Jacques; Potier, Nicolas; commerçant
    - 1483, 30 juillet. Testament de Pierre Bougie, marchand drapier, bourgeois de Paris, par lequel il institue Nicolas Burault, son beau-père, et Jean Dunesme, marchand drapier à Paris, ses exécuteurs testamentaires., 30 juillet 1483; MC/ET/VIII/17
      testament; Bougie, Pierre; Burault, Nicolas; Dunesme, Jean
    - 1483, 31 juillet. Constitution par Pierre Chevalier, laboureur à Monceaux-lès-Paris, à Thomas Becquignart (ou Béquignars), laboureur à Bobigny, de 6 l. t. de rente moyennant 50 l. t., 31 juillet 1483; MC/ET/VIII/17
      Précisions sur les lieux: Clichy (ancien village)--Monceau
      constitution de rente; Bobigny (Seine-Saint-Denis); Clichy (ancienne commune); Plaine de Monceaux (quartier); Becquignart, Thomas; Chevalier, Pierre
    - 1483, août. Déclaration par Oudin Guérin, laboureur à Puteaux, selon laquelle il a pris à bail pour six ans une portion de maison avec cour et jardin et un quartier et demi de vigne à Puteaux, baillées par Guillaume Lourdel, commis par justice à louer les biens de Pierre de Morainvielle, laboureur à Puteaux, décédé, moyennant 32 s. p. de loyer pour la maison, et 6 s. p. pour la vigne., août 1483; MC/ET/VIII/17
      déclaration; Guérin, Oudin; Lourdel, Guillaume; Morainvielle, Pierre de
    - 1483, 3 août. Contrat de mariage entre Jean Poujon, marchand cordonnier à Paris, et Catherine Seguin, fille de Nicolas Seguin, marchand et cordonnier de Paris., 3 août 1483; MC/ET/VIII/17
      contrat de mariage; Pujon, Jean; Seguin, Catherine; Seguin, Nicolas
    - 1483, 9 août. Partage entre Jean Leséneschal dit Bombras l'aîné, marchand-et-bourgeois-de-Paris, d'une part, et Guillaume Leséneschal dit Bombras, marchand-et-bourgeois-de-Paris, Denis Chevalier, bourgeois de Paris, et sa femme, Jacques Kathelin (ou Cathelin), marchand-et-bourgeois-de-Paris, et sa femme, Jean Leséneschal dit Bombras le jeune, Denis Gastine, marchand boulanger à Saint-Denis-en-France, et sa femme, Henriet Lebesgue, marchand-et-bourgeois-de-Paris, tuteur des enfants qu'il a eu de Mahiette Leséneschal dit Bombras, sa femme, d'autre part, de diverses rentes héritées de Denise, femme de Jean Leséneschal dit Bombras l'aîné., 9 août 1483; MC/ET/VIII/17
      partage; Chevalier, Denis; Gastine, Denis; Kathelin, Jacques; Lebesgue, Henriet; Leséneschal dit Bombras, Denise; Leséneschal dit Bombras, Guillaume; Leséneschal dit Bombras, Jean (l'aîné); Leséneschal dit Bombras, Jean (le jeune); Leséneschal dit Bombras, Mahiette; commerçant
    - 1483, 9 août. Bail par Jean Lesemeur, maître et gouverneur de l'Hôtel-Dieu de Gonesse, à Denis Lonziesme, tisserand en linge en ce lieu, d'une maison avec masure, jardin et vigne à Gonesse, moyennant 32 s. p. de rente., 9 août 1483; MC/ET/VIII/17
      bail; Lesemeur, Jean; Lonziesme, Denis
    - 1483, 9 août. Transport par Raoulin Drouet (ou Drouyn), laboureur à Chaillot, à Jean Charles, laboureur en ce lieu, de deux carreaux de vigne à Chaillot, au lieu-dit Bonneval, chargé de 7 d. p. de cens envers le chantre de Saint-Denis, et de 28 s. p. de rente envers Gassot Levieulx, parce qu'il n'est pas avantageux de tenir cette pièce., 9 août 1483; MC/ET/VIII/17
      cession; Charles, Jean; Drouet, Raoulin; Levieux, Gassot
    - 1483, 10 août. Contrat de mariage entre Robine Dubois et Jean Driot, passé devant Gabriel de Dampmart et Simon Baudequin, notaires au Châtelet., 10 août 1483; MC/ET/VIII/17
      Acte rédigé en forme de grosse (notification par Jacques d'Estouteville, chevalier, seigneur de Beynes, baron d'Ivry et de Saint-André dans la Marche, chambellan du Roi, garde de la prévôté de Paris).
      contrat de mariage; Dubois, Robine; Driot, Jean; notaire
    - 1483, 10 août. Contrat de mariage entre Robine Dubois, fille de Gautier Dubois, marchand orfèvre, bourgeois de Paris, décédé, et Jean Driot (ou Dryot), marchand fripier, bourgeois de Paris., 10 août 1483; MC/ET/VIII/17
      contrat de mariage; Driot, Jean; Dubois, Gautier; Dubois, Robine
    - 1483, 10 août. Bail pour six ans par noble Jacques Letailleur, écuyer, seigneur de la Fauconnière, à Jacquet Jolaiz, laboureur à Rueil, de deux arpents de vigne, avec un pressoir en ce lieu, moyennant 12 l. t. de loyer annuel, à charge de labourer les vignes et d'entretenir le pressoir., 10 août 1483; MC/ET/VIII/17
      bail; Jolaiz, Jacquet; Letailleur, Jacques
    - 1483, 10 août. Vente par Girard Thiboust, pêcheur et bourgeois de Paris, demeurant rue Berthe, et Isabeau Thiboust, veuve de Colin Bérard, à Germain de Brencourt, procureur général au Châtelet, d'une masure avec cour et jardin à Asnières, et de pièces de terre au Grand-Mesnil et aux Graviers, moyennant 7 s. p. .- (Au dos de l'acte 1483-07-22, Lecornu, Denis)., 10 août 1483; MC/ET/VIII/17
      acte de vente; Asnières-sur-Seine (Hauts-de-Seine); Brencourt, Germain de; Bérard, Colin; Thiboust, Girard; Thiboust, Isabeau
    - 1483, 10 août. Bail par Pierre Karveur, marchand-et-bourgeois-de-Paris, à Maurice Lefèvre, laboureur à Deuil, d'un quartier de vigne à Deuil, au lieu-dit Bellevue, moyennant 7 s. p. de rente., 10 août 1483; MC/ET/VIII/17
      Au dos: 1491, 16 mai. Renonciation par Maurice Lefèvre à son bail de vigne à Deuil passé le 10 août 1483. - A la suite: 1491, 17 mai. Obligation par Maurice Lefèvre envers Pierre Karveur pour la somme de 24 s.p. restant des arrérages de son bail.
      Précisions sur les lieux: Deuil-la-Barre (Val-d'Oise)--Bellevue
      bail; Deuil-la-Barre (Val-d'Oise); Karveur, Pierre; Lefèvre, Maurice; commerçant; agriculteur
    - 1483, 11 août. Donation mutuelle entre Regnault Pernelle (ou Pernel), laboureur à Aulnay, et Perrette sa femme. .- (À la suite de l'acte 1483-05-28, Favel, Yvon)., 11 août 1483; MC/ET/VIII/17
      Du même jour. Déclaration par les mêmes selon laquelle Thomasse, femme de Michault Hortier, maréchal-ferrant à Aulnay, leur fille, ainsi que tous leurs autres enfants auront droit à leur succession.
      donation; déclaration; Aulnay-sous-Bois (Seine-Saint-Denis); Hortier, Michault; Pernelle, Perrette; Pernelle, Regnault; Pernelle, Thomasse
    - 1483, 11 août. Titre nouvel par Nicolas Jenneau, charron à Nanterre, et sa femme, pour un hôtel avec grange et jardin et un demi-arpent de vigne à Nanterre, chargés de 60 s. p. de rente envers Raoul de Monfiquet (ou Montfiquet) et François Houhou., 11 août 1483; MC/ET/VIII/17